【裁判字號】    89,易,1925
【裁判日期】    890825
【裁判案由】    竊盜
【裁判全文】
臺灣臺南地方法院刑事判決                        八十九年度易字第一九二五號
    公  訴  人  臺灣台南地方法院檢察署檢察官
    被      告  乙○○
右列被告因竊盜案件，經檢察官提起公訴（八十九年度偵字第七三八五號），本院判
決如左：
    主  文
乙○○竊盜，處罰金壹仟元，如易服勞役，以參佰元折算壹日，緩刑貳年。
    事  實
一、乙○○意圖為自己不法之所有，於民國（下同）八十九年六月十九日下午七時三
    十分許，在台南市○○路○段三九號「Ｑ商服飾店」購物時，趁該店店員不注意
    之際，乘其於更衣室試穿之機會，竊取由甲○○所管領價值新台幣（下同）四百
    九十元之女用上衣背心三件，得手後，將該三件背心放置於其所攜帶之背包內藏
    匿，僅結另購買之背心二件之帳，嗣離去時該店警報器響起，為甲○○發覺報警
    當場查獲。
二、案經甲○○訴由台南市警察局第一分局報請台灣台南地方法院檢察署檢察官偵查
    起訴。
    理  由
一、訊據被告乙○○固坦承於右揭時地購買背心之事實不諱，惟矢口否認涉有竊盜犯
    行，辯稱其僅是將背心暫時放在背包內，忘了拿出結帳，非有意竊盜云云。經查
    ：被告右揭犯罪事實，業據告訴人甲○○指訴甚詳，復有贓物認領保管收據一紙
    附卷可稽。按被告試穿背心後，若不欲購買，自當將背心放回原處，豈有放入自
    己背包之理，若被告欲購買五件背心無疑，實無拿二件結帳，而將另三件放入背
    包之理，是被告辯稱忘記結帳，應係事後卸責之詞，委無足採，本件事證明確，
    被告犯行洵堪認定。
二、核被告乙○○所為，係犯刑法第三百二十條第一項竊盜罪。爰審酌被告犯罪之手
    段、被害人所受之損害、及被告並無前科素行良好等一切情狀，量處如主文所示
    之刑，並諭知易服勞役之折算標準，以資懲儆。又被告前未曾受有期徒刑以上刑
    之宣告，有台灣高等法院被告全國前案紀錄表在卷可憑，其經此偵審程序之教訓
    後，應知所警惕，信無再犯之虞，本院因認所宣告之刑以暫不執行為適當，併諭
    知緩刑二年，以勵自新。
據上論斷，應依刑事訴訟法第二百九十九條第一項前段，刑法第三百二十條第一項、
第四十二條第二項、第七十四條第一款，罰金罰鍰提高標準條例第一條前段、第二條
，判決如主文。
本案經檢察官陳明進到庭執行職務。
中      華      民      國      八十九      年    八    月    二十五    日
                                  臺灣臺南地方法院刑事第三庭
                                          法  官  高如宜
右正本證明與原本無異。
如不服本判決，應於判決送達後十日內向本院提出上訴狀( 應附繕本 )。
                                          書記官  劉岳文
中      華      民      國      八十九      年    八    月    二十五    日
附錄本案論罪科刑法條全文：
刑法第三百二十條第一項
  意圖為自己或第三人不法之所有，而竊取他人之動產者，為竊盜罪，處五年以下有
  期徒刑、拘役或五百元以下罰金。


司法院資訊處製作；財團法人民間司法改革基金會備份。
